臺灣桃園地方法院刑事判決
                                  110年度審交易字第356號
公  訴  人  臺灣桃園地方檢察署檢察官 
被      告  吳道明




上列被告因公共危險案件，經檢察官提起公訴（110 年度偵字第
24886 號），被告於本院準備程序進行中，就被訴事實為有罪之
陳述，經本院告知簡式審判程序意旨，並聽取當事人之意見後，
裁定依簡式審判程序審理，判決如下：
    主  文
吳道明犯不能安全駕駛動力交通工具罪，累犯，處有期徒刑柒月
。
    事實及理由
一、本案犯罪事實及證據，除證據部分補充「被告吳道明於本院
    審理時之自白」外，其餘均引用檢察官起訴書之記載（如附
    件）。
二、論罪科刑：
  ㈠核被告所為，係犯刑法第185 條之3 第1 項第1 款之不能安
    全駕駛動力交通工具罪。
  ㈡被告有如附件起訴書犯罪事實欄一、所載之科刑及執行紀錄
    ，有臺灣高等法院被告前案紀錄表在卷可考，其受徒刑之執
    行完畢，5 年以內故意再犯本案有期徒刑以上之罪，為累犯
    ，且係一再犯同罪質之罪，足見其惡性及對刑罰反應力薄弱
    ，應依刑法第47條第1 項規定，加重其最低本刑（司法院大
    法官會議釋字第775 號解釋意旨參照）。
  ㈢爰審酌酒醉駕車致車毀人亡之報導時有所聞，各級政府機關
    對酒後嚴禁駕車一節復迭經宣導，且被告前因①公共危險案
    件，經本院以92年度壢交簡字第749 號判處罰金25,000元確
    定；②公共危險案件，經本院以96年度壢交簡字第2607號判
    處有期徒刑3 月確定；③公共危險案件，經本院以97年度壢
    交簡字第3184號判處有期徒刑5 月確定；④公共危險案件，
    經臺灣苗栗地方法院以106 年度苗交簡字第590 號判處有期
    徒刑6 月確定。衡之被告前曾4 次觸犯刑法第185 條之3 公
    共危險罪案件，而分經法院判處罪刑確定，竟仍不知警惕，
    一再漠視法律禁令，又第5 次再犯本案，惡性非輕，實屬不
    該。併衡酌被告本案吐氣所含酒精濃度為每公升1.31毫克，
    暨其犯後坦承犯行，態度尚可等一切情狀，量處如主文所示
    之刑。
三、應適用之法條：
    刑事訴訟法第273 條之1 第1 項、第299 條第1 項前段、第
    310 條之2 、第454 條第2 項，刑法第185 條之3 第1 項第
    1 款、第47條第1 項，刑法施行法第1 條之1 第1 項。
四、如不服本判決應於收受判決後20日內向本院提出上訴書狀，
    並應敘述具體理由。其未敘述上訴理由者，應於上訴期間屆
    滿後20日內向本院補提理由書（均須按他造當事人之人數附
    繕本）「切勿逕送上級法院」。
本案經檢察官劉仲慧到庭執行職務。
中　　華　　民　　國　　111 　年　　1 　　月　　12　　日
                    刑事審查庭    法　官　呂曾達
以上正本證明與原本無異。
如不服本判決應於收受判決後20日內向本院提出上訴書狀，並應
敘述具體理由。其未敘述上訴理由者，應於上訴期間屆滿後20日
內向本院補提理由書(均須按他造當事人之人數附繕本)「切勿逕
送上級法院」。 
    　　　　　　　　　　　　　　　書記官　楊淨雲
中　　華　　民　　國　　111 　年　　1 　　月　　13　　日
附錄本案論罪科刑依據之法條：
中華民國刑法第185 條之3 第1 項
駕駛動力交通工具而有下列情形之一者，處2 年以下有期徒刑，
得併科20萬元以下罰金：
一、吐氣所含酒精濃度達每公升0.25毫克或血液中酒精濃度達百
    分之0.05以上。
二、有前款以外之其他情事足認服用酒類或其他相類之物，致不
    能安全駕駛。
三、服用毒品、麻醉藥品或其他相類之物，致不能安全駕駛。
附件：
臺灣桃園地方檢察署檢察官起訴書　
                                    110年度偵字第24886號
　　被　　　告　吳道明　男　48歲（民國00年0月00日生）
　　　　　　　　　　　　籍設桃園市○○區○○街000號（中   壢區戶政事務所）
　　　　　　　　　　　　居桃園市○鎮區○○路0段○居巷00
　　　　　　　　　　　　　弄00○0號
　　　　　　　　　　　　國民身分證統一編號：Z000000000號
上列被告因公共危險案件，業經偵查終結，認應提起公訴，茲將
犯罪事實及證據並所犯法條分敘如下：　
  　　  　  犯罪事實
一、吳道明前因公共危險案件，經臺灣苗栗地方法院以106年度
    苗交簡字第590號判決判處有期徒刑6月確定，於民國106年1
    0月31日易科罰金執行完畢。詎其猶不知悔改，自110年4月1
    日晚間10時30分許起至翌（2）日凌晨3時許止，在桃園市○
    鎮區○○路0段○居巷00弄00○0號居處飲用啤酒，明知飲酒後已
    達不得駕駛動力交通工具之程度，仍基於酒後駕駛動力交通
    工具之犯意，於110年4月2日凌晨3時許，自該處駕駛
    車牌號碼000-0000號自用小客車離去，嗣於同日凌晨3時59
    分許，行經桃園市○○區○○路0段000號旁，因注意力及反應能
    力受體內酒精成分影響而降低，不慎自撞彎道指示桿，嗣經
    警到場處理，測得其吐氣所含酒精濃度為每公升1.31毫克。
二、案經桃園市政府警察局大園分局報告偵辦。
　　　　    證據並所犯法條
一、上揭犯罪事實，業據被告吳道明於警詢中坦承不諱，並有道
    路交通事故當事人酒精測定紀錄表、桃園市政府警察局舉發
    違反道路交通管理事件通知單、道路交通事故現場圖、道路
    交通事故調查報告表各1份及現場照片25張在卷可憑，被告
    犯嫌堪以認定。
二、核被告所為，係犯刑法第185條之3第1項第1款之公共危險罪
    嫌。又被告前有如事實欄所載之犯罪科刑及執行情形，有刑
    案資料查註紀錄表在卷可參，於有期徒刑執行完畢後，5年
    以內故意再犯本件有期徒刑以上之罪，為累犯，請依刑法第
    47條第1項規定及司法院大法官解釋釋字第775號解釋意旨裁
    量是否加重其刑。
三、依刑事訴訟法第251條第1項提起公訴。
    此  致
臺灣桃園地方法院
中　　華　　民　　國　  110　　年　　8　　月　　18　　日
                               檢 察 官  楊挺宏
本件證明與原本無異
中　　華　　民　　國　  110　　年　　8　　月　　23　　日
                               書 記 官  李純慧
所犯法條：
刑法第185條之3第1項第1款
駕駛動力交通工具而有下列情形之一者，處 2 年以下有期徒刑
，得併科 20 萬元以下罰金：
一、吐氣所含酒精濃度達每公升零點二五毫克或血液中酒精濃度
    達百分之零點零五以上。
二、有前款以外之其他情事足認服用酒類或其他相類之物，致不
    能安全駕駛。
三、服用毒品、麻醉藥品或其他相類之物，致不能安全駕駛。
因而致人於死者，處 3 年以上 10 年以下有期徒刑；致重傷者
，處 1 年以上 7 年以下有期徒刑。
曾犯本條或陸海空軍刑法第 54 條之罪，經有罪判決確定或經緩
起訴處分確定，於五年內再犯第 1 項之罪因而致人於死者，處
無期徒刑或 5 年以上有期徒刑；致重傷者，處 3 年以上 10 年
以下有期徒刑。